Julien LE GALL

Résident à Rennes

06 70 93 03 12

julien.legall@gmail.com

http://julienlegall.net

33 ans

Ingénieur d'études

Passionné depuis longtemps de tout ce qui touche à l'informatique et au développement d'applications, a acquis de bonnes expériences dans le monde du web, aime se mettre à jour régulièrement sur les dernières technologies de l'information à travers des projets personnels et des conférences.

Expériences professionnelles

Juin 2012 – Actuellement (2 ans)

Ingénieur d'études chez Thalès Services

Développement d'un composant d'accès http de routage pour Orange (projet Erable), 10 personnes, 3 mois

- Développement de manière agile : daily, sprint, rétrospective, intégration continue, tests unitaires
- Architecture technique du composant

Technologies : NodeJS, Outils : Grunt, Mocha, Apache AB, Liferay

En mission chez Orange Labs : développement de services REST pour une application Android du football (Orange Football Club) distribuée dans les pays émergents de la zone Afrique – Moyen Orient – Asie, *7 mois, 10 personnes*

- Développement de services REST pour gérer des compétitions de football, des équipes, des matchs, des résultats, des joueurs et des paris sportifs
- Support aux développeurs du client Android.

Technologies: Zend Framework 2, PHP 5, Bootstrap

Outils: Zend Studio 10, QUnit, Apache AB, GIT, NodeJS bench-rest module

En mission à Orange Labs : support aux partenaires pour les développements d'applications sur le décodeur numérique newbox (Livebox Play) : installation, tests et soutien sur des applications web telles que 20 minutes, Daily Motion, Météo France, Deezer, Le cloud d'Orange, 7 mois, 20 personnes

Technologies: Javascript, JQuery, Apis HTML 5, Outils: Wireshark

Développement d'un portail de gestion de crise (one-page Javascript) couplé à une application native Android, *7 mois, 3 personnes*

- Portail de crise pour l'administrateur : visualisation de besoins et de ressources sur une carte, création de besoins
- Application native Android pour les propriétaires de ressources : ajout de ressource, tableau de bord avec statistiques, visualisation des notifications, acceptation ou refus des notifications
- Push des notifications sur le portail.

Technologies: HTML5, CSS3, Javascript, JQuery, Leaflet, PHP 5, Bootstrap, ActiveMQ, Outils: SDK Android, Eclipse, QUnit

Développement d'un démonstrateur de logiciels de cyber sécurité développés par Thalès Sécurité. 2 versions disponibles, sur 3 écrans pour les showrooms, en standalone pour les commerciaux en mobilité. *2 mois, 2 personnes*

Technologies: HTML5, CSS3, Javascript, JQuery, PHP 5, WebGL, ActiveMQ, Outils: SDK Android, Eclipse

En mission chez Technicolor : travaux d'intégration et de validation d'un décodeur numérique sur un projet OTT (over the top) de télévision, *2 mois, 10 personnes*

- Intégration du logiciel client sur le décodeur et validation de la bonne utilisation des apis Smartvision
- Validation des apis Smartvision spécifiques au projet, utilisation d'outils de gestion d'anomalies

Technologies : XML, Outils : SOAPUi, JMeter, test tracker, dev tracker

Avril 2008 – Juin 2012 (4 ans)

Ingénieur d'études chez IT&Labs

En mission à Orange Labs (France Telecom R&D) :

- Conception et développement d'un portail web de gestion des offres Orange (API, Hébergement), service RD/MAPS (4 mois, 6 personnes)
 - Gestion des utilisateurs, des projets et des souscriptions aux offres, authentification au travers du SI Orange
 - o Communication vers les plateformes d'offres d'Orange via web services

Technologies: Java, JSF, Spring, Hibernate, Apache CXF, HTML, CSS, Outils: Eclipse

- Travaux sur l'application shop de la nouvelle offre TV d'Orange (Livebox Play), service SIRP/MEDIA (5 mois, 5 personnes)
 - o Création d'une base de connaissances pour créer des applications (wiki)
 - o Développement de maquettes d'applications : Twitter, Catalogue unifié (VOD, jeux)

Technologies: IPTV kit, Javascript, HTML, CSS

- Développement de services interactifs sur set-top box, service SIRP/MEDIA (4 mois, 5 personnes)
 - Deezer on TV, portail d'accueil, horoscope, météo, trafic, loto, cours hippiques (avec le partenaire PMU), actualités sur différentes set-top boxes : ZE, ZNE
 - o Utilisation de la plateforme d'accès aux données SimpleTV

 Tests de performances sur les services : accès au service, chargement des données, saturation du réseau

Technologies: IPTV kit, Javascript, HTML, CSS, API Samsung, Outils: Eclipse, Maven

- Développement d'un portail web sur set-top box fibre, ASC Portal (17 mois, 20 personnes)
 - o Développement et tests unitaires sur le service live : lecture et navigation dans un flux vidéo, timeshifting, start-over
 - Création de fiches de test sur l'API de la set-top box Motorola : lecteur de flux vidéo (Fonctions de bases, timeshifting, vidéo à la demande), configuration entrées/sorties Audio/Vidéo, droits d'accès aux flux (Viaccess)
 - Développement, utilisation et documentation du framework sur lequel se base le portail : OTVF (Orange TV Framework)
 - Correction d'anomalies sur les différents services

Technologies: Javascript, HTML, CSS3, API Motorola, VIACCESS, Outils: Eclipse, Ant

- Création et maintenance de composants web 2.0 basés sur le framework DOJO, ASC Portal (14 mois, 5 personnes)
 - Développement, maintenance et tests sur éditeur de texte, grille de données avec chargement dynamique,
 - o Aide à l'intégration dans des environnements complexes,
 - o Rédaction de la documentation sur l'API de ces composants (wiki)

Technologies: Javascript, DOJO, HTML, CSS, Outils: Eclipse, JSEclipse

Avril 2007 – Mars 2008 (11 mois)

Ingénieur d'études chez Benchmark Group

Conception et développement de nouvelles fonctionnalités des sites à forte audience (L'internaute, Copains d'avant) : optimisation des requêtes, schémas SQL et cache

Technologies: PHP, PostGreSQL, XML, AJAX, Outils: Eclipse, PgAdmin, Psql, Nagios

Septembre 2005 – Mars 2007 (18 mois)

Ingénieur d'études à L'IFREMER

Conception et développement d'une interface web de lancement et de visualisation de modèles hydrodynamiques basée sur le modèle MARS : paramétrage, lancement des simulations et visualisation des résultats, mise en place d'outils de gestion de version et de travail collaboratif

Technologies: PHP, MySQL, XML, AJAX, Java, NetCDF, Outils: Zend Studio, API GoogleMap

2002 à 2005, périodes estivales

Stagiaire à L'IFREMER

Développement d'outils web de gestion : publication de documents, tests de non regression Technologies : PHP, MySQL, PhpUnit, Java, C, XML, XSLT

Compétences techniques

Langages Javascript, PHP 4/5, Java, SQL, HTML/CSS, XML/XSL, C#, C, C++

Méthodes UML, Design patterns, méthodes agiles, Architecture REST

Outils web JQuery, Bootstrap, Zend Framework 2, API HTML 5, NodeJS, Grunt, YUI, SDK Android

Gestion de sources Subversion, GIT, CVS
Serveurs Apache, Tomcat, NGINX

Persistance des données MySQL, PostGreSQL, Cassandra, ElasticSearch

Eclipse, WebStorm, PHPStorm, PHPEclipse, Notepad++, vi

Formation

2004-2005 Master 2 Génie logiciel: programmation en Java, conception objet, validation et vérification,

méthodes formelles, Université de Rennes I

2002-2004 Licence, Maitrise informatique : architecture des ordinateurs, systèmes d'exploitation, formalismes

et mathématiques pour l'informatique, synthèse 3D, *Université de Rennes I*

2000-2002 DUT informatique de gestion, Lannion, Université de Rennes I

2000 Bac S mention Assez Bien, Brest, Lycée Kérichen

Centres d'intérêts

Loisirs Organisation de compétitions VTT, de raids multisports et de trails

Stages et compétitions de danse (West coast swing) en France et à l'étranger

(Royaume-Uni, Etats-Unis) Participation à Paris-Web 2013

Langues Français (langue maternelle), Anglais (bonnes notions)